臺灣苗栗地方法院刑事判決　　　　　　　　　　　　　九十一年度易字第三九四號
　　公　訴　人　臺灣苗栗地方法院檢察署檢察官
　　被　　　告　乙○○
右列被告因竊盜等案件，經檢察官提起公訴（九十一年度偵字第一七七六號），本院
判決如左：
    主  文
乙○○共同連續意圖為自己不法之所有，以恐嚇使人將本人之物交付，處有期徒刑拾
月。
扣案之十字弓壹支、箭拾捌支均沒收。
    事  實
一、乙○○與陳榮光（由檢察官移送台灣彰化地方法院併案審理）共同意圖為自己不
    法之所有，並基於概括之犯意聯絡，第一次自民國（下同）九十年三月中旬某日
    起，至九十年四月底止，在苗栗縣造橋鄉大龍村五鄰附近之山區，共同架設三處
    鳥網竊取他人之賽鴿；第二次自九十年八月上旬某日起，至九十年九月中旬止，
    在苗栗縣造橋鄉大龍村附近之山區，共同架設三處鳥網竊取他人之賽鴿；第三次
    自九十一年三月中旬起，至九十一年四月二十二日上午十一時三十分許止，在苗
    栗縣造橋鄉大龍村附近之山區，共同架設六處鳥網竊取他人之賽鴿。乙○○明知
    其非法持有具有殺傷力之十字弓一支及從物箭十八支，係屬槍砲彈藥刀械管制條
    例查禁之刀械，竟攜帶上開十字弓及箭，途經屬於公共場所之道路，在架設鳥網
    附近朝上發射，用以驅趕鴿群飛入鳥網，前後計竊得約五、六十隻賽鴿。得手後
    交由陳榮光依賽鴿腳環上之電話號碼，連續以電話向不詳之鴿主恫嚇稱：「如不
    匯錢，鴿子將無法參加比賽。」等語，使鴿主因此心生畏懼，均依陳榮光之指示
    ，自九十一年三月中旬某日起至同年四月間止，在國道一號中山高速公路頭份交
    流道附近，以每隻鴿子新台幣（下同）一千二百元之代價，交付贖款予陳榮光，
    以換回被竊之鴿隻。
二、嗣陳榮光於九十一年四月二十二日上午八時許，在苗栗縣造橋鄉○○村街上，接
    到乙○○電話，要陳榮光開車至苗栗縣造橋鄉大龍村五鄰山區接應，陳榮光遂駕
    駛一部自用小客車抵達現場，發現有一名不詳姓名之人正在追捕乙○○，乙○○
    隨即開啟右後車門上車，二人一起逃離現場，旋於同日上午十一時三十分許，在
    苗栗縣造橋鄉苗十四線中華祈禱院前，被苗栗縣警察局竹南分局造橋分駐所員警
    攔截逮捕，警方除扣得丙○○所有被竊之鴿子四隻、甲○○所有被竊之鴿子一隻
    、丁○○所有被竊之鴿子三隻外，並扣得乙○○所有具有殺傷力之十字弓一支及
    從物箭十八支。
三、案經丙○○、甲○○、丁○○訴由苗栗縣警察局竹南分局報請臺灣苗栗地方法院
    檢察署檢察官偵查起訴。
    理  由
一、訊據被告乙○○固坦承有張網捕捉飛行訓練經過之賽鴿，並攜帶扣案之十字弓及
    箭驅趕賽鴿入網之事實，惟矢口否認有何恐嚇取財之犯行，辯稱：伊只負責捕捉
    賽鴿，抓到後就交給陳榮光，伊沒有打電話恐嚇云云。經查：
（一）被告乙○○與陳榮光張網捕捉他人所有賽鴿之犯行，業據被害人丙○○、甲○○、丁○○等人於警訊時指訴綦詳，並有贓物認領保管單三紙在卷足憑。而被
      告乙○○於警訊時供承：「（問：你與何人共同架設鳥網？由何人所提議？）
      我和陳榮光一同所架設的。由我們兩人所講好的。」、「我和陳榮光在苗栗縣
      造橋鄉大龍村五鄰山區，共架設鳥網三次。第一次於九十年三月中旬起至九十
      年四月底（正確時間忘記了），共架設三處鳥網。第二次於九十年八月上旬起
      至九十年九月中旬止（正確時間忘記了），共架設三處鳥網。第三次於九十一
      年三月中旬起至警方所查獲的時間（九十一年四月二十二日十一時三十分），
      共架設六處鳥網。去年所捕獲的鴿子數量忘記了，我只知道九十一年三月中旬
      起至今日九十一年四月二十二日，已捕獲五十至六十幾隻鴿子。」、「我和陳
      榮光各得一半利益。我去年所獲的利益約十二至十三萬元不等。我今年至今已
      獲得利益約六萬至七萬元不等。」、「（問：你為何要登記你所捕獲鴿子腳環
      上的飼主電話？）陳榮光交代的。」、「˙˙˙從九十年三月中旬起至九十一
      年四月份，所捕獲的鴿子都有登記腳環上飼主電話，後交給陳榮光。」、「陳
      榮光每天以ＥＳ─六五一九號自小客車（我所有），載我至苗栗縣造橋鄉大龍
      村五鄰山區，只有我至架設鳥網查看有無鴿子，陳榮光就開ＥＳ─六五一九下
      山等我將捕獲之鴿子放入籠子（不管有無捕獲），以電話（行動電話）向陳榮
      光說來山上接我，經我將鴿子腳環上登記好飼主電話後，交給陳榮光，所捕獲
      之鴿子放入籠子擺放在山上，隔天早上陳榮光駕駛ＥＳ─六五一九號自小客車
      ，再載我至苗栗縣造橋鄉大龍村五鄰山區時，如有獲利時會將獲得利益一半給
      我之後，指示我將所擺放在山區的鴿子放走。每次有捕獲到鴿子，幾乎都是這
      樣做。」等語明確（見偵查卷第十一頁背面、第十二頁、第十三頁），被告乙○○復於偵、審中自承：陳榮光有將數萬元分給伊等語。另共犯陳榮光於警訊
      時亦供證：「我是用公用電話告知被害人頭份交流道現場交易，沒有帳號，一
      隻為一千二百元。」、「我總共獲得六萬元左右，一隻鴿子我抽二百元，個人
      獨得二萬元左右。」、「我第一次九十一年四月上旬，獲利三萬多，第二次九
      十一年四月中旬獲利二萬多，第三次九十一年四月二十二日，還沒交易前就被
      警方查獲，我所獲利六萬元左右，我只獲利兩萬多，其他都給乙○○所有。」
      等語明確（見偵查卷第九頁、第十頁）；復於檢察官偵查中供證：「他把鴿子
      交給你做什麼？）他叫我叫被害人把鴿子贖回去。」、「（問：你一共取了多
      少贖款？）共接近六萬元，我一隻鴿子分二百元，乙○○一隻鴿子分一千元。
      」等語明確（見偵查卷第三十八頁）。從被告乙○○及共犯陳榮光上開供詞以
      觀，顯然陳榮光係依被告乙○○之指示，向鴿子之飼主恐嚇勒索贖款無訛。故
      被告乙○○前開所辯，顯為事後卸責之詞，不足採信。
（二）又被告乙○○攜帶用以驅趕鴿子之十字弓一支，經送請鑑定結果，確屬槍砲彈
      藥刀械管制條例所列管之刀械無訛，有苗栗縣警察局刀械鑑驗小組工作紀錄表
      影本乙紙及照片乙幀在卷足憑。此外復有被告乙○○所有之十字弓一支及箭十
      八支扣案足資佐證，事證明確，被告乙○○犯行洵堪認定。
二、被告乙○○攜帶具有殺傷力公告查禁之十字弓，途經屬公共場所之道路至山區，
    係犯槍砲彈藥刀械管制條例第十五條第二款之於公共場所未經許可攜帶刀械罪；
    檢察官認被告乙○○僅成立同條例第十四條第三項之未經許可持有刀械罪，尚有
    未洽，起訴法條應予以變更。被告乙○○攜帶可供兇器使用之十字弓及箭，張網
    捕捉他人之賽鴿，係犯刑法第三百二十一條第一項第三款之攜帶兇器竊盜罪。被
    告乙○○指示另一共犯依捕獲賽鴿腳環上之電話號碼向飼主勒索錢財，則係犯刑
    法第三百四十六條第一項之恐嚇取財罪。被告乙○○所犯上開攜帶兇器竊盜罪及
    恐嚇取財罪，與陳榮光有犯意聯絡及行為分擔，應論以共同正犯。被告乙○○先
    後多次犯有上開攜帶兇器竊盜罪及恐嚇取財罪，均時間緊接，所犯罪名之構成要
    件相同，顯係分別基於概括之犯意而為，應依連續犯之規定，各論以一罪，並均
    依法加重其刑。被告乙○○所犯上開三罪，有方法結果之牽連關係，應依刑法第
    五十五條後段之規定，從一重之連續恐嚇取財罪處斷。爰審酌被告乙○○雖無前
    科紀錄，然其張網竊鴿時間長達一年多，獲得不法贖款不少，危害社會治安不小
    ，及犯後未全部坦白承認等一切情狀，量處如主文所示之刑，以資懲儆。
三、至扣案之十字弓一支及其從物箭十八支，均係違禁物，應依刑法第三十八條第一
    項第一款之規定，予以宣告沒收。
據上論斷，應依刑事訴訟法第二百九十九條第一項前段、第三百條，槍砲彈藥刀械管
制條例第十五條第二款，刑法第十一條前段、第二十八條、第五十六條、第三百二十
一條第一項第三款、第三百四十六條第一項、第五十五條後段、第三十八條第一項第
一款，罰金罰鍰提高標準條例第一條前段，判決如主文。
本案經檢察官黃智勇到庭執行職務。
中      華      民      國    九十一    年      七      月    三十      日
                                    臺灣苗栗地方法院刑事第一庭
                                            法  官  柳  章  峰
右正本證明與原本無異。
如不服本判決，應於判決送達後十日內向本院提出上訴狀( 應附繕本 )。
                            書記官  歐  明  秀
中      華      民      國    九十一    年      七      月    三十      日
槍砲彈藥刀械管制條例第十五條
未經許可攜帶刀械而有下列情形之一者，處二年以下有期徒刑：
一  於夜間犯之者。
二  於車站、埠頭、航空站、公共場所或公眾得出入之場所犯之者。
三  結夥犯之者。
刑法第三百二十一條
犯竊盜罪而有左列情形之一者，處六月以上五年以下有期徒刑：
一  於夜間侵入住宅或有人居住之建築物、船艦，或隱匿其內而犯之者。
二  毀越門扇、牆垣或其他安全設備而犯之者。
三  攜帶兇器而犯之者。
四  結夥三人以上而犯之者。
五  乘火災、水災或其他災害之際而犯之者。
六  在車站或埠頭而犯之者。
前項之未遂罰之。
刑法第三百四十六條
意圖為自己或第三人不法之所有，以恐嚇使人將本人或第三人之物交付者，處六月以
上五年以下有期徒刑，得併科一千元以下罰金。
以前項方法得財產上不法之利益，或使第三人得之者，亦同。
前二項之未遂犯罰之。
